臺灣桃園地方法院刑事判決　　　　　　　100年度訴字第322號
公　訴　人　臺灣桃園地方法院檢察署檢察官
被　　　告　翁國斐
　　　　　　林淑惠
共　　　同
選任辯護人　王瀚興律師
上列被告等因妨害風化案件，經檢察官提起公訴（99年度偵字第
32326 號），本院判決如下：
    主  文
翁國斐、林淑惠共同意圖使女子與他人為猥褻之行為，而容留以
營利，各處有期徒刑伍月，如易科罰金，均以新臺幣壹仟元折算
壹日。
    事  實
一、翁國斐與林淑惠係夫妻關係。緣翁國斐自民國99年9 月17日
    起，在桃園縣桃園市○○路272 號地下室經營「馨妮美容養
    生館」，而林淑惠除在該店擔任美容師外，並在翁國斐不在
    店內時，協助翁國斐處理店內所有現場事務，包含接待客人
    、介紹消費方式及費用收取。詎翁國斐與林淑惠為圖增加營
    業收入，竟共同基於意圖使女子與他人為猥褻之行為，而媒
    介、容留以營利之反覆、延續性犯意聯絡，由翁國斐於99年
    11月11日聘用已滿18歲之成年女子柯雅玲（花名「安琪」）
    在上址從事為不特定男客撫摸性器官直到射精為止之猥褻行
    為（俗稱半套），收費方式則以每90分鐘新臺幣（下同）2,
    000 元計算，所得均由翁國斐與柯雅玲平分，藉此方式牟利
    。嗣於99年11月16日晚間11時許，桃園縣政府警察局桃園分
    局接獲檢舉，由員警洪耀武喬裝為客人前往該店消費，林淑
    惠見狀，隨即上前接待並將洪耀武領往店內3 號包廂等候，
    其後柯雅玲亦進入包廂為洪耀武按摩。不久，柯雅玲便主動
    詢問洪耀武：「要不要攝護腺保養，是2,000 元90分鐘」等
    語，洪耀武聞言，立即反問：「攝護腺保養是什麼」等語，
    柯雅玲遂明白告知其所稱之「攝護腺保養」即為俗稱「打手
    槍」之色情服務（意指前述撫摸性器官直至射精為止之猥褻
    行為）。洪耀武為偵查所需而假意應允後，柯雅玲隨即脫去
    洪耀武所穿褲子，並以手握住洪耀武之生殖器，洪耀武見時
    機業已成熟，遂表明身分而當場查獲，並扣得估價單1 本，
    始悉上情。
二、案經桃園縣政府警察局桃園分局報請臺灣桃園地方法院檢察
    署檢察官偵查起訴。
    理  由
壹、證據能力方面：
一、按被告以外之人於偵查中向檢察官所為之陳述，除顯有不可
    信之情況者外，得為證據，刑事訴訟法第159 條之1 第2 項
    定有明文。查證人洪耀武、柯雅玲於偵查中既均係以證人身
    份陳述，且經檢察官告以具結義務及偽證處罰後命之朗讀結
    文具結，因上開證人係於負擔偽證罪處罰之心理下證述，並
    以具結擔保其供述真實性，復無受其他不當外力干擾情形，
    可信性極高，本院審酌上開證人於偵查中具結證述之際，其
    外部附隨之環境或條件並無不當，且嗣於本院審理中，復已
    傳喚證人洪耀武、柯雅玲到庭作證，接受被告2 人及其等辯
    護人之詰問，賦予被告2 人對上開證人對質詰問之機會，依
    前開說明，證人洪耀武、柯雅玲向檢察官所為陳述，自均應
    有證據能力。
二、次按被告以外之人於檢察事務官、司法警察官或司法警察調
    查中所為之陳述，與審判中不符時，其先前之陳述具有較可
    信之特別情況，且為證明犯罪事實存否所必要者，得為證據
    ，刑事訴訟法第159 條之2 定有明文。又刑事訴訟法第159
    條之2 所定之傳聞例外，即英美法所稱之「自己矛盾之供述
    」，必符合被告以外之人於檢察事務官、司法警察官、司法
    警察調查中所為之陳述，「與審判中不符」，且其先前之陳
    述，具備「可信性」及「必要性」二要件，始例外得適用上
    開規定，認其先前所為之陳述，為有證據能力。此所謂「與
    審判中不符」，係指該陳述之主要待證事實部分，自身前後
    之供述有所不符，導致應為相異之認定，此並包括先前之陳
    述詳盡，於後簡略，甚至改稱忘記、不知道或有正當理由而
    拒絕陳述（如經許可之拒絕證言）等實質內容已有不符者在
    內。所謂『可信性』要件，則指其陳述與審判中之陳述為比
    較，就陳述時之外部狀況予以觀察，先前之陳述係在有其可
    信為真實之特別情況下所為者而言。例如先前之陳述係出於
    自然之發言，審判階段則受到外力干擾，或供述者因自身情
    事之變化等情形屬之，與一般供述證據應具備之任意性要件
    有別。至所謂「必要性」要件，乃指就具體個案案情及相關
    證據予以判斷，其主要待證事實之存在或不存在，已無從再
    從同一供述者取得與先前相同之陳述內容，縱以其他證據替
    代，亦無由達到同一目的之情形（最高法院96年度台上字第
    4365號判決可為參照）。查證人柯雅玲於本院審理中為證述
    時，關於其究係自何時開始任職、於任職期間所從事「攝護
    腺保養」之按摩時間及消費金額等情，俱與其先前於警詢中
    之陳述不一致（見偵卷第21頁），而證人柯雅玲於警詢時既
    明白表示其所陳述之內容均完全實在（見偵卷第23頁），已
    可知證人柯雅玲於警詢時係出於其個人自由意識而為陳述，
    並未受不當外力壓制。再參諸證人柯雅玲係在甫遭查獲後隨
    即製作警詢筆錄，相較於其在本院審判時，時間已相距超過
    半年以上，自較深刻，而可立即反應所知，不致因時隔日久
    而遺忘案情，且證人柯雅玲於警詢中為陳述時，被告二人並
    不在場，客觀上較無考量利害關係後而故為虛偽不實陳述，
    或事後串謀迴護被告之機會，足見證人柯雅玲於警詢時之陳
    述具有特別可信之情況。因證人柯雅玲於警詢中之陳述，乃
    屬證明被告犯罪事實存否所不可欠缺之證據，且已無其他證
    據方法足以替代，揆諸上開說明，證人柯雅玲於警詢時所為
    之陳述，應認有證據能力。
三、再按被告以外之人（包括證人、鑑定人、告訴人、被害人及
    共同被告等）於審判外之陳述雖不符刑事訴訟法第159 條之
    1 至第159 條之4 等4 條之規定，而經當事人於審判程序同
    意作為證據，法院審酌該言詞陳述或書面陳述作成時之情況
    ，認為適當者，亦得為證據；當事人、代理人或辯護人於法
    院調查證據時，知有刑事訴訟法第159 條第1 項不得為證據
    之情形，而未於言詞辯論終結前聲明異議者，視為有前項之
    同意；此於刑事訴訟法第159 條之5 第1 、2 項定有明文。
    立法意旨在於傳聞證據未經當事人之反對詰問予以核實，原
    則上先予排除。惟若當事人已放棄反對詰問權，於審判程序
    中表明同意該等傳聞證據可作為證據；或於言詞辯論終結前
    未聲明異議，基於尊重當事人對傳聞證據之處分權，暨證據
    資料愈豐富，愈有助於真實發見之理念，且強化言詞辯論主
    義，使訴訟程序得以順暢進行，上開傳聞證據亦均具有證據
    能力。查本件共同被告翁國斐及林淑惠於警、偵訊中所為審
    判外之陳述，業經被告翁國斐、林淑惠於準備程序中皆表示
    同意有證據能力（見本院審訴卷第18頁），復經本院於審理
    期日踐行調查證據程序，且被告於本院言詞辯論終結前俱未
    聲明異議。本院審酌上開證據之製作及取得，並無證據顯示
    有何違背程序規定而欠缺適當性之情事，認以之為證據亦屬
    適當，依據上述說明，均應認具有證據能力。
四、又所謂「陷害教唆」，係指行為人原不具犯罪之故意，純因
    司法警察之設計教唆，始萌生犯意，進而實施犯罪構成要件
    之行為者而言。申言之，因「陷害教唆」係司法警察以引誘
    或教唆犯罪之不正當手段，使原無犯罪故意之人因而萌生犯
    意而實施犯罪，再進而蒐集其犯罪之證據或予以逮捕偵辦；
    縱其目的係在於查緝犯罪，但其手段顯然違反憲法對於基本
    人權之保障，且已逾越偵查犯罪之必要程度，對於公共利益
    之維護並無意義，其因此等違反法定程序所取得之證據資料
    ，固應不具有證據能力；然所謂「陷害教唆」與警方對於原
    已具有犯罪故意並已實施犯罪行為之人，以所謂「釣魚」之
    偵查技巧蒐集其犯罪證據之情形有別，自不得混為一談（最
    高法院92年度台上字第4558號、98年度台上字第1441、628
    、673 號判決意旨參照）。換言之，刑事法上所謂之「陷害
    教唆」係指行為人以「誘人入罪」之意思，對於一個「原無
    犯罪念頭」之人，經由明示或默示之意思表示，惹起被教唆
    人之犯罪決意，若苟行為人本即有犯罪之念頭，警察人員縱
    有實施「誘捕偵查」之方法，僅係讓其犯行「提前」浮現，
    並非藉此惹起行為之犯意，此則與「陷害教唆」不同，是誘
    捕偵查之方法如尚屬合乎法律規範之目的，並且不違背受教
    唆者之自由意志（即實施教唆者並無施用強暴、脅迫之手段
    ），復不違反比例原則，則驅使巧妙之手段、方法，使潛在
    化之犯罪，浮出於水面上，而加以檢舉摘發，而未超越「許
    容限度」之情形，在此情況下所取得之證據，並非不得作為
    認定犯罪之依據。經查，依證人即查獲員警洪耀武於偵查及
    本院審理中之證述，已可知案發當天警方係因接獲民眾檢舉
    ，為取得相關不法事證，始由洪耀武喬裝為男客進入該店消
    費，嗣經服務小姐柯雅玲之主動邀約，洪耀武乃被動同意從
    事俗稱「打手槍」之性交易（見偵卷第58頁、本院卷第23頁
    ）。職是之故，被告翁國斐、林淑惠2 人所為容留、媒介女
    子與他人為猥褻行為以營利之行為，既非出於司法警察之陷
    害教唆所致，警員洪耀武前揭蒐證行為自核無違背法定程序
    之處，本案因此所取得之扣案物品，亦非違法取得之物，應
    有證據能力。辯護意旨空言辯稱：警方勸誘柯雅玲起意從事
    性交易，應屬陷害教唆，本案查扣之物品並無證據能力云云
    ，並無可取。
五、最後，本案認定事實所引用下列卷內之文書證據、證物之證
    據能力部分，並無證據證明係公務員違背法定程式所取得，
    且檢察官、被告2 人及辯護人於本院亦均未主張排除下列文
    書證據、證物之證據能力，另迄至本院言詞辯論終結前均未
    表示異議，本院審酌前揭證據並無顯不可信之情況與不得作
    為證據之情形，復經本院於審判期日依法進行證據之調查、
    辯論，被告2 人於訴訟上之程序權即已受保障，故前揭各該
    證據，依刑事訴訟法第158 條之4 反面解釋及第159 條之4
    之規定，應認均有證據能力，合先敘明。
貳、實體方面：
一、訊據被告翁國斐、林淑惠固均坦言渠等各係「馨妮美容養生
    館」之負責人及美容師，惟矢口否認有何妨害風化之犯行，
    一致辯稱：我們並沒有容留柯雅玲去做起訴書所載的猥褻行
    為云云。
二、經查：
(一)、被告翁國斐自99年9 月17日起，即在桃園縣桃園市○○路27
    2 號地下室經營「馨妮美容養生館」，其後並於同年11月11
    日起雇用花名「安琪」之成年女子柯雅玲與其配偶即被告林
    淑惠一同在該店擔任美容師，被告林淑惠亦會協助翁國斐代
    為接待客人、介紹消費方式及收取費用等事實，業據被告翁
    國斐於警詢、偵訊及本院審理中、被告林淑惠於警詢及偵訊
    中分別供述甚明，核與證人柯雅玲於警詢中之證述情節大致
    相合，並有桃園縣政府99年9 月17日府商登字第0990509603
    號函及本院依職權所調取之商業登記基本資料可稽，復有估
    價單1 本扣案為佐。此部分之事實，應屬明確，可以認定。
    至證人柯雅玲嗣於本院審理時固曾一度證稱：我是在99年8
    、9 月的時候開始在馨妮美容養生館工作云云（見本院卷第
    24頁）。惟其上開所述，明顯核與其在警詢時所陳稱：我在
    99年11月開始上班，是老闆翁國斐應徵我幫客人提供按摩及
    做臉服務等語（見偵卷第20頁），以及在本院審判中所證稱
    ：我在馨妮美容養生館只有領過一次薪水，本件案發後就沒
    做了等語歧異（見本院卷第27頁），是否可信，非無可疑。
    經本院核閱扣案之估價單，其上既已明白註記：「安琪11/1
    1 開始上班」等語之內容，甚且於99年11月11日當天亦確有
    柯雅玲之2 筆工作執行項目及收費之業務紀錄，有卷附翻拍
    估價單照片及扣案估價單可據（見偵卷第44頁），堪認證人
    柯雅玲應係於99年11月11日起即任職於「馨妮美容養生館」
    無誤，附此敘明。
(二)、其次，關於「馨妮美容養生館」美容師柯雅玲確有於上開時
    間在該店3 號包廂內脫去洪耀武所穿褲子，並以手撫摸喬裝
    為男客之員警洪耀武生殖器之事實，業據證人洪耀武先後於
    偵訊及本院審理時一致具結證述明確，其於偵訊時證稱：當
    天晚上我喬裝客人到馨妮養生館，由被告林淑惠招呼我，說
    消費方式是按摩2 小時1,200 元；我進入包廂後，柯雅玲也
    進來，柯雅玲說店內還有90分鐘2,000 元包含攝護腺保養的
    按摩，問我要哪一種按摩，我問她什麼是攝護腺保養，她說
    就是半套；等到柯雅玲把我褲子脫掉、握住我的生殖器時，
    我就表明警察身分等語（見偵卷第58頁），嗣於本院審理時
    亦證稱：柯雅玲進來包廂後有問我：「要不要攝護腺保養，
    是2,000 元90分鐘」，我就問柯雅玲什麼是攝護腺保養，她
    就跟我說是俗稱的打手槍，我就說好，之後柯雅玲就幫我按
    摩身體，並脫去我的褲子，等到她握住我的生殖器，我就表
    明身分說我是警察；在她準備按摩我的生殖器前，我都還沒
    給她錢等語（見本院卷第21頁正、反面、第23頁）。本院衡
    酌證人洪耀武係桃園分局員警，平日職司犯罪偵查工作，其
    與被告翁國斐、林淑惠間素昧平生又無怨隙，殊無甘冒偽證
    罪責，而故為不利被告二人證述之動機，況證人柯雅玲於警
    詢、偵訊乃至於本院審理時復均一致坦言其曾主動詢問員警
    洪耀武是否要做攝護腺保養，此觀其於警詢時供稱：「我跟
    喬裝員警說明我們攝護腺保養是90分鐘，因為有扣除洗澡及
    換衣服的時間」等語（見偵卷第31頁），於偵訊時亦供稱：
    「（有無向客人介紹消費方式？）我只有問他要做攝護腺保
    養嗎？他就說好」等語（見偵卷第59頁），及至本院審理時
    仍坦言：我當時是跟洪耀武講說要做攝護腺保養，就我的認
    知，推淋巴跟攝護腺保養並沒有不一樣等語（見本院卷第24
    頁反面至第25頁），益顯明白。若非確有其事，證人洪耀武
    、柯雅玲彼此利害關係相對，又為何會互為相符之陳述。準
    此，非但足徵證人洪耀武證述情節確屬有據，堪已採信，另
    證人柯雅玲確係以「淋巴排毒」或「攝護腺保養」等名目掩
    飾俗稱「半套」之猥褻行為，併堪認定。至證人柯雅玲空言
    否認曾觸碰洪耀武之生殖器云云，則非事實，不值採信。
(三)、被告翁國斐及林淑惠雖均一致否認有何共同意圖使柯雅玲與
    喬裝員警為猥褻行為以營利之犯行，被告翁國斐甚且曾提出
    切結書1 張為佐。然而：
  1.關於「馨妮美容養生館」之實際經營項目及收費標準，依被
    告林淑惠於警、偵訊中所述，可知該店各有中式、日式及歐
    式之按摩或芳香療法；中式按摩以每120 分鐘索價1200元，
    日式按摩以每120 分鐘索價1500元，至歐式芳療消費則係以
    每90分鐘索價2000元（見偵卷第10頁、第48頁）。然被告翁
    國斐於警詢時卻供稱：「馨妮美容養生館」消費方式為指油
    壓按摩1 小時1,200 元，淋巴排毒療程為90分鐘2,000 元等
    語（見偵卷第15頁）。另外，證人柯雅玲於復於本院審理時
    陳稱：身體指油壓部分每100 分鐘1,200 元，推拿淋巴部分
    則係每100 分鐘2,000 元等語（見本院卷第25頁）。由上開
    被告及證人之陳述，清楚可見一同在「馨妮美容養生館」內
    工作之被告翁國斐、林淑惠及證人柯雅玲對該店內實際經營
    項目及索費標準卻會有不同之認知及說法，此實與社會交易
    常情相去甚遠。若非被告2 人及證人均刻意迴避陳述「馨妮
    美容養生館」之真實營業項目及收費，何至若此？
  2.其次，觀諸卷附案發現場及包廂之7 張照片（見偵卷第41至
    44頁），可知在案發之3 號包廂內除擺放有鋁箔包飲料2 瓶
    、衛生紙1 包、濕紙巾若干及不知名罐裝液體1 瓶外，均別
    無其他長物，且相關裝潢、服務設備均甚嫌簡陋，於此情況
    下，「馨妮美容養生館」是否確實得以提供被告林淑惠在警
    、偵訊時所供稱之「中式」、「日式」或「歐式」不同等級
    專業精油按摩服務云云，亦著實啟人疑竇。
  3.再者，如本案「馨妮美容養生館」此等類型之美容護膚店，
    若有兼營媒介、容留女子與他人為性交或猥褻行為，本為警
    方治安查察之重點，輕則違反社會秩序維護法，重尚有可能
    涉犯刑責，而被告翁國斐、林淑惠均已屆不惑之年，又非毫
    無社會經驗，對此尚難推辭不知。依證人柯雅玲於警詢及審
    理時所述，案發當天伊與洪耀武在包廂內雖有關門但未將房
    門上鎖（見偵卷第21頁、本院卷第27頁反面），於此情況下
    ，被告林淑惠或翁國斐本可輕易發現證人柯雅玲有與男客在
    包廂內從事俗稱「半套」之性交易行為。況被告翁國斐既於
    警詢陳述：「我都有交代店內小姐不得從事色情，並請她們
    簽下切結書」云云，並提出切結書影本1 份為證（見偵卷第
    16頁），益見被告翁國斐對此事應極為慎重。詎被告林淑惠
    卻於警詢時供稱：「當時我在大門旁員工休息是裡面睡覺，
    有客人按門鈴，我就起身開門，……並詢問他要不要按摩，
    他回答好，我便帶他進入第3 按摩室內，………，然後我就
    去請小姐安琪替客人服務，而我就繼續回員工休息室睡覺…
    …」等語（見偵卷第9 頁），被告2 人固均言之鑿鑿宣稱「
    馨妮美容養生館」規定不能從事色情行為，但被告林淑惠卻
    於被告翁國斐不在店內之際，明知柯雅玲與男客深夜獨處一
    室卻仍恣意放任而不加聞問，其等猶謂該店並未容留、媒介
    他人從事猥褻性交易，殊難令人置信。而由被告翁國斐、林
    淑惠處理店內美容師與男客獨處按摩之懈怠手法，適明顯與
    被告翁國斐提出之切結書所載嚴正內容形成強烈對比，益見
    上開切結書至多僅係被告翁國斐預作逃避刑責之措施而已，
    難以逕採為對被告二人有利之認定，附此敘明。
  4.況依查扣之估價單資料顯示，證人柯雅玲甫自99年11月11日
    到職，迄至本案發生之99年11月16日為止，在「馨妮美容養
    生館」服務之時間並不滿一星期，於柯雅玲對工作地點之人
    、事、物尚屬陌生之情況下，其何以膽敢有恃無恐在嚴禁從
    事色情服務之「馨妮美容養生館」包廂內，未將房門上鎖即
    隨便伸手撫摸喬裝員警之生殖器而不怕店家進入包廂內會不
    及反應？若非出於店家之授意，何至若此？尤以證人即喬裝
    員警洪耀武於本院審理時復證稱伊在柯雅玲為其按摩生殖器
    前，尚未支付任何金錢給柯雅玲等語（見本院卷第23頁），
    苟非「馨妮美容養生館」確有容任其所屬美容師與男客從事
    「半套」之猥褻性交易，柯雅玲怎敢在尚未收取色情服務對
    價前，即遽為上門之男客提供性服務，而無懼於男客事後以
    告知店家其在包廂內從事色情服務一事相脅而拒不付款？益
    徵柯雅玲上開以手撫摸男客生殖器之猥褻方式確係店內人員
    所包庇無疑。從而，被告翁國斐、林淑惠空言辯稱渠等並未
    容留美容師在店內為男客為猥褻行為云云，核屬飾卸之詞，
    不值採信。
(四)、按刑法第231 條規定為意圖使男女與他人性交或猥褻之行為
    ，而引誘、容留或媒介以營利者，其處罰之對象為引誘、容
    留或媒介之人，犯罪構成要件乃以行為人主觀上有營利及使
    男女與他人為性交或猥褻行為之犯意，客觀上有引誘、容留
    或媒介之行為為已足，屬於形式犯。故行為人只要以營利為
    目的，有使男女與他人為性交或猥褻行為之意圖，而著手引
    誘、容留或媒介行為，即構成犯罪；至該男女與他人是否有
    為性交或猥褻之行為，則非所問，亦不以媒介行為人取得財
    物或利益，始足當之（最高法院98年台上字第862 號判決意
    旨參照）。本件被告翁國斐、林淑惠於主觀上既有藉經營「
    馨妮美容養生館」而容留、媒介美容師在包廂內為猥褻行為
    之意圖，有如前(三)所述，即便喬裝員警洪耀武尚未支付對價
    即表明身分，致被告翁國斐、林淑惠未及與柯雅玲抽成獲利
    ，依前揭說明，仍不妨礙上開罪名之構成。實由被告翁國斐
    、林淑惠提供包廂設備，在店內媒介並容留美容師與男客為
    上開猥褻行為之舉止，其目的無非係以此作為招攬男客之賣
    點，希望藉由額外提供色情服務之方式而收取較諸普通按摩
    收費更多之報酬，是其等為達牟利之目的實甚彰彰甚明。辯
    護意旨猶辯稱：本件依卷內事證並不足以認定被告二人有何
    意圖營利以容留、媒介柯雅玲與喬裝員警為猥褻行為之主觀
    犯意云云，顯與卷存事證不符，不值採憑。
(五)、至證人柯雅玲於本院審理時固又證稱：「（當時是洪耀武主
    動問你別家有做半套，你們有沒有做半套？）他有這樣問我
    ，但是我回答說沒有」云云（見本院卷第24頁反面）。惟此
    為證人洪耀武於偵訊及本院審理時所否認，此外又無其他事
    證足佐其說，則證人柯雅玲之證述是否可信，頗值懷疑。況
    衡諸常情，女性美容師於執行美容、按摩之過程中，因必須
    長時間與男客獨處在同一包廂內，難免擔心男客是否對己心
    懷不軌而提高警覺。尤以證人柯雅玲尚且證稱：「（案發當
    天喬裝員警有無脫去身上的衣服？）……，推身體一定要脫
    去上衣跟褲子，不然沒有辦法上油」等語（見本院卷第27頁
    反面），則在洪耀武尚未表明自己之警察身分前，證人柯雅
    玲乍聽在深夜已脫去衣褲之洪耀武向己詢問店內有無提供俗
    稱「半套」之性服務時，柯雅玲為何既不擔憂自己恐遭不肖
    惡徒性侵而奪門逃出，又不趁機通報被告林淑惠警覺注意，
    反而好整以暇繼續為洪耀武詳細說明：「我們只有攝護腺保
    養，就是關源穴、鼠膝部、會陰穴的按摩」云云（見偵卷第
    59頁），誠屬匪夷所思，令人難以想像。茲因證人柯雅玲所
    為此部分之證述嚴重悖離社會常情，且無其他事證可為佐證
    ，本院自難以採為對被告二人有利之認定，附此敘明。
(六)、綜上所述，被告翁國斐、林淑惠上開所辯，均無可採。本件
    事證明確，被告二人圖利容留媒介猥褻之犯行至堪認定，應
    予依法論科。
三、論罪科刑：
(一)、按刑法第231 條第1 項條文中所謂之「容留」，係指收容留
    置而言，如提供與他人為猥褻行為之場所，而「媒介」則係
    居間仲介之意（最高法院91年度台上字第4349號、第4374號
    、第4431號判決意旨參照），又該條所規定媒介與容留之犯
    罪態樣，固不以兼有為限，如有其一，罪即成立，惟若兼有
    之而行為人同一時（即媒介後進而容留為性交之行為），仍
    應包括構成一罪，媒介之低度行為為容留之高度之行為所吸
    收，僅論以容留行為（最高法院78年度台上字第2186號、95
    年度台上字第321 號判決參照）。是核被告翁國斐、林淑惠
    所為，均係犯刑法第231 條第1 項前段之意圖使女子與他人
    為猥褻之行為，而容留以營利罪。被告林淑惠意圖使女子與
    他人為猥褻之行為，而媒介以營利之低度行為，應為意圖使
    女子與他人為猥褻之行為，而容留以營利之高度行為所吸收
    ，不另論罪。被告林淑惠與店內負責人即被告翁國斐就店內
    美容師於包廂內為男客進行俗稱「半套」之性交易服務行為
    ，皆屬明知且俱為同意，其等二人就上開意圖使女子與他人
    為猥褻之行為，而容留以營利之罪行，自應認有犯意聯絡及
    行為分擔，均應論以共同正犯。
二、爰審酌本件被告翁國斐、林淑惠不思循正途賺取金錢，為貪
    圖不法利益，假藉經營美容養生館之外觀，暗中從事媒介、
    容留女子與他人為猥褻行為之性交易而牟利，助長社會不良
    風氣，敗壞善良風俗，並將女性身體物化，嚴重扭曲社會之
    價值觀，實應予非難，犯後復否認犯行，未見悔意，惟念及
    其犯罪手段尚屬平和，歷時亦短等一切情狀，量處如主文所
    示之刑，並諭知易科罰金之折算標準，以為警惕。至辯護意
    旨雖主張被告2 人並無前科，素行良好，請求給予緩刑云云
    ，然本院考量被告2 人在本案偵審過程中，始終均未就其所
    犯表示悔意，而其等所為本件犯行，對社會風氣影響不能謂
    不嚴重，難以遽認被告2 人已無再犯之虞，尚無對被告翁國
    斐、林淑惠2 人予以緩刑宣告之餘地，附此敘明。
三、扣案之估價單1 本固係被告翁國斐所有供經營該「馨妮美容
    養生館」所用之物，然與本案無直接關係，且無證據證明係
    供本件意圖使女子與他人為猥褻之行為，而容留以營利犯行
    所用之物，自不予宣告沒收，併此敘明。
據上論結，應依刑事訴訟法第299 條第1 項前段，刑法第28條、
第231 條第1 項、第41條第1 項段前段，刑法施行法第1 條之1
第1 項、第2 項後段，判決如主文。
本案經檢察官蔡佩玲到庭執行職務。
中    華    民    國  100     年    6     月    30    日
                  刑事第八庭    審判長法  官  劉為丕
                                      法  官  謝枚霏
                                      法  官  呂綺珍
附錄論罪科刑法條：
中華民國刑法第231條
（圖利使人為性交或猥褻罪）
意圖使男女與他人為性交或猥褻之行為，而引誘、容留或媒介以
營利者，處5 年以下有期徒刑，得併科10萬元以下罰金。以詐術
犯之者，亦同。
公務員包庇他人犯前項之罪者，依前項之規定加重其刑至二分之
一。
以上正本證明與原本無異。
如不服本判決應於收受判決後10日內向本院提出上訴書狀，並應
敘述具體理由。其未敘述上訴理由者，應於上訴期間屆滿後20日
內向本院補提理由書(均須按他造當事人之人數附繕本)「切勿逕
送上級法院」。
                                      書記官  范升福
中    華    民    國   100    年    7     月    1     日